# 有库存股存在时，分红怎么分？

提问人：blemig 时间：2023-08-05 15:09:37
在公司决定分红时，如果企业有库存股存在，那么对于下述两个问题该如何处理？
1 、库存股是否参与分红？
2 、如果库存股不参与分红，那么对于企业要分配的利润，库存股按比例该分配的那部分利润，该怎么办？ 是分配给存续股东么? 如果分配给存续股权，那么是不是相当于存续股东可配的红利变大了？
谢谢大家！

回答人：chenyiwei
1 、直接以本公司名义持有的库存股不得参与分红。
会计上作为库存股，但法律上由其他方持有的股份（如限制性股票）可以分红，但需明确现金股利是否可撤销，以及后续具体处理方式。另外，子公司持有母公司股份在合并报表层面形成的库存股也可以参与分红。
2 、库存股不属于发行在外股份，在计算股权比例时，分母不含库存股。